【裁判字號】    90,簡上,44
【裁判日期】    901012
【裁判案由】    電子遊戲場業管理條例
【裁判全文】
臺灣桃園地方法院刑事判決                            九十年度簡上字第四四號
    上  訴  人  台灣桃園地方法院檢察署檢察官
    被      告  甲○○
右上訴人因被告竊盜案件，不服本院中壢簡易庭九十年三月六日九十年度桃簡字第一
五八號第一審簡易判決（起訴案號：八十九年度偵字第一六八八八號），提起上訴（
併辦案號：九十年度偵字第五二七一號），本院管轄之第二審地方法院合議庭判決如
左：
    主  文
原判決撤銷。
甲○○連續違反未依電子遊戲場業管理條例規定辦理營利事業登記者，不得經營電子
遊戲場業之規定，處有期徒刑參月，如易科罰金以參佰元折算壹日。
    事  實
一、甲○○係設於桃園縣八德市○○里○○○街八十一之二號一樓之「金雞母遊藝場
    」之負責人，自民國八十八年三月間起，在上址先後設置以電腦方式操縱，產生
    或顯示聲光影像、圖案、動作之電子遊戲機（電動超級金明星十六台、超級鑽石
    列車九台、ｐｋ滿天星十台、滿貫金牌十三台、星海大亨八台、快樂小丑一台、
    金字塔一台、恐龍樂園一台、超級水果王一台。）計六十台，供不特定顧客把玩
    。於八十九年二月三日電子遊戲場業管理條例公告，同年月五日生效後，明知未
    經依電子遊戲場管理條例規定辦理營利事業登記證者，不得經營電子遊戲場業，
    竟基於經營電子遊戲場之概括犯意，未經依上述條例辦理營利事業登記證，仍然
    在上址以上述機台經營電遊戲場業。後於同年七月十二日，「金雞母遊藝場」改
    組織登記成立金雞母遊戲場育樂有限公司，仍由甲○○之擔任董事負責人，明知
    該公司登記之營業項目為遊樂園業、租賃業、資訊軟體服務業、資料處理服務業
    、電子資訊供應服務業、玩具娛樂用品批發業、玩具槍批發業、運動器材批發業
    、資訊軟體批發業、電子材料批發業、玩具娛樂用品零售業及玩具槍零售業，不
    包括電子遊戲場業務，依公司法規定，不得經營上開電子遊戲場業務。竟於改組
    織為公司後，仍一貫原「金雞母遊藝場」之營業立場，而經營金雞母遊戲育樂有
    限公司登記營業項目範圍外之電子遊戲場業，嗣於八十九年十月四日十八時四十
    分許，在上址為警查獲。甲○○經查獲後，不思依法辦理電子遊戲場業營利事業
    登記及變更公司登記營業項目，又承前述之概括犯意，復於九十年一月中下旬間
    某日起，以金雞母遊戲育樂有限公司名義於同址，利用同一批電動玩具計五十九
    台（扣除滿貫金牌一台），供不特定之顧客把玩，續而經營該公司登記營業項目
    外之電子遊戲場業務，復於就九十年三月一日二十時二十分許，為警查獲。
二、案經查經濟部暨桃園縣政府函請台灣桃園地方法院檢察署檢察官偵查起訴及移送
    併辦。
    理  由
一、訊據被告甲○○對於右揭事實坦承不諱，並有金雞母遊戲育樂有限公司登記事項
    卡、現場相片及違反社會秩序維護法現場記錄附卷可稽。事證明確，被告犯行，
    可以認定。
二、按未依電子遊戲場業管理條例辦理營利事業登記者，不得經營電子遊戲場業，違
    反者應予處罰，電子遊戲場業管理條例第十五條、第二十二條分別定有明文。查
    ：被告甲○○（原審誤載為許明珠）為金雞母遊戲育樂有限公司負責人，其未經
    依上述條例辦理營利事業登記證，經營該公司登記營業項目外之電子遊戲場業，
    擺設電玩，供顧客把玩，核其所為係犯，電子遊戲場業管理條例第二十二條及公
    司法第十五條第三項、第一項之罪。被告於同一經營狀態持續中，因金雞母遊藝
    場改組為金雞母遊戲育樂有限公司，改依該公司名義承受原金雞母遊藝場之電子
    遊戲場業，而經營該公司登記項目外之業務，仍應認係單一包括經營意思之一行
    為所致，為想像上競合犯，應從一重之違反電子遊戲場業管理條例罪論處。先後
    二次犯行，時間緊接，構成要件相同，顯係基於概括犯意而為，應依連續犯規定
    論以一罪，並加重其刑。公訴人雖未就被告九十年一月中下旬起之犯行起訴，惟
    此部分事實與已起訴經判決有罪部分事實，有連續犯之裁判上一罪關係，已如前
    述，為起訴效力所及，本院自得併予審理。原審予以論罪科刑，固非無見，惟因
    不及審究被告九十年一月中下旬部分之連續犯行，則有未合。檢察官上訴意旨指
    摘及此，洵無不合。故原判決既有可議，自應予以撤銷改判。爰審酌被告素行、
    其犯罪之動機、目的、手段、智識程度、所生危害，及犯後坦承犯行之態度等一
    切情狀，量處如主文所示之刑，並諭知易科罰金之折算標準，以示懲儆。機台六
    十台雖係被告供犯罪所用之物，惟屬金雞母遊戲育樂有限公司所有，依法不得宣
    告沒收，附此敘明。
據上論斷，應依刑事訴訟法第四百五十五條之一第三項、第三百六十九條第一項前段
、第三百六十四條、第二百九十九條第一項前段，電子遊戲場業管理條例第二十二條
、公司法第十五條第三項、第一項，刑法第五十六條、第五十五條、第四十一條第一
項前段，罰金罰鍰提高標準條例第二條，判決如主文。
本案經檢察官何祖舜到庭執行職務。
中        華        民        國      九十    年    十    月    十二    日
                                      臺灣桃園地方法院刑事第二庭
                                        審判長法官  江振義
                                        法      官  王美玲
                                        法      官  曾正耀
右正本證明與原本無異。
不得上訴。
                                        書  記  官  李劍龍
中        華        民        國      九十    年    十    月    二十三  日
附論罪科刑依據之法條：
電子遊戲場業管理條例第二十二條
違反第十五條規定者，處行為人一年以下有期徒刑、拘役或科或併科新台幣五十萬元
以上二百五十萬元以下罰金。
公司法第十五條
公司不得經營登記範圍以外之業務。
公司之資金，除因公司間業務交易行為有融通資金之必要者外，不得貸與股東或其他
個人。
公司負責人違反前二項規定時，各處一年以下有期徒刑、拘役或科或併科五萬元以下
罰金。並賠償公司因此所受之損害。


司法院資訊處製作；財團法人民間司法改革基金會備份。
